臺灣雲林地方法院民事裁定
110年度小上字第3號
上  訴  人  裕邦信用管理顧問股份有限公司


法定代理人  陳載霆  
訴訟代理人  江雅鳳  
被上訴人    黃世  
上列當事人間請求給付電信費事件，上訴人對於中華民國110年1
月11日本院斗六簡易庭109年度六小字第420號第一審小額民事判
決提起上訴，本院裁定如下：
    主  文
上訴駁回。
第二審訴訟費用新臺幣壹仟伍佰元由上訴人負擔。
    理  由
一、按關於請求給付金錢或其他代替物或有價證券之訴訟，其標
    的金額或價額在新臺幣（下同）10萬元以下者，適用小額程
    序；又對於小額程序之第一審裁判之上訴，非以其違背法令
    為理由，不得為之，民事訴訟法第436條之8第1項、第436 
    條之24第2項分別定有明文。又上訴狀內應記載上訴理由，
    表明下列各款事項：「原判決所違背之法令及其具體內容
    。依訴訟資料可認為原判決有違背法令之具體事實。」民
    事訴訟法第436條之25亦有明文規定。是當事人對小額訴訟
    程序之第一審裁判上訴，其上訴狀應就第一審判決如何違背
    法令為具體之指摘，並揭示該法規之條項或其內容，若係成
    文法以外之法則，應揭示該法則之旨趣，倘為司法院解釋或
    最高法院之判例，則應揭示該判解之字號或其內容，或揭示
    有何合於民事訴訟法第469條所列當然違背法令之事實，上
    訴狀如未依此項方法表明者，即難認為已對第一審判決之違
    背法令有具體之指摘（最高法院71年台上字第314號裁判意
    旨參照）。
二、本件上訴意旨略以:違約金既於債務不履行時始由債務人支
    付，如債務履行，債務人即可免為給付義務，可見違約金契
    約係在確保債之履行，有強制履行之作用。參照上訴人於原
    審提出之威寶電信專案同意書（下稱系爭專案同意書）第1
    大項第1條:「本專案合約期間共30個月，若有下述情形發生
    應依本同意書約定賠償補償金：（2)於專案合約期間30個月
    内提前終止（一退一租視為提前終止）、被銷號或將本專案
    門號作本專案以外其他用途之轉換時，應依遞減原則賠償威
    寶電信補償金 (即依合約期間剩餘比例計付），計算方式為
　　:8500元×(提前終止或被銷號時剩餘之合約日曆天數/合約期
    間總日曆天）」可見，本條意旨係確保被上訴人連續使用威
    寶電信服務30個月以上，如因可歸責於己之事由，提前終止
    合約，依遞減原則賠償威寶電信補償金，如被上訴人依契約
    履行，就免為給付。顯見系爭條款所謂之補償金，性質上屬
    違約金無疑，實務上亦有不少見解肯認之。且違約金係當事
    人約定契約不履行時，債務人應支付之懲罰金或損害賠償額
    之預定，以確保債務之履行為目的。故所謂補償款（即專案
    補貼款）顯係被上訴人與威寶電信公司間所約定不履行優惠
    專案合約期間而提前終止契約時，被上訴人所應支付損害賠
    償額之預定，並非威寶電信提供電信服務之代價，自無民法
    第127條第8款短期時效規定之適用，其消滅時效期間應為15
    年非2年，故提起上訴云云。
三、查本件訴訟標的金額為10萬元以下，原審依小額訴訟程序審
    理之事件。而上訴意旨僅載稱系爭專案同意書所約定之補償
    金係違約金，並有其他法院採上開見解云云。然未就原審判
    決有如何違背法令為具體之指摘，並揭示該法規之條項或其
    內容，已難謂已合法表明上訴理由。且法院本於個案之全辯
    論意旨及調查證據之結果認定事實，並就所認定之事實，本
    於法律上確信適用法律，如未有違背法令之情事，則其所認
    定之事實或表示之法律見解，縱與其他法院於個案上判決有
    所不同，亦難謂已有違背法令。從而，本件上訴為不合法，
    應予駁回。
四、末查於小額訴訟之上訴程序，法院為訴訟費用之裁判時，應
    確定其費用額，民事訴訟法第436條之19第1項、第436條之3
　　2第1項定有明文。本件第二審裁判費用為1,500元，應由上
    訴人負擔，爰併為裁定如主文第2項所示。
五、據上論結，本件上訴為不合法，依民事訴訟法第436條之32
    第2項、第444條第1項前段、第95條、第78條，裁定如主文
　　。
中    華    民    國   110    年    3     月    25   日
                
                  民事第一庭    審判長  曾鴻文
                                法  官  吳福森
                                法  官  黃一馨
以上正本係照原本作成。
本裁定不得抗告。
中　　華　　民　　國　　110 　年　　3 　　月　　25　　日
                                書記官　鄭夙惠